【裁判字號】    90,易,3576
【裁判日期】    901031
【裁判案由】    竊盜
【裁判全文】
臺灣高雄地方法院刑事判決                          九十年度易字第三五七六號
    公  訴  人  臺灣高雄地方法院檢察署檢察官
    被      告  丙○○
右列被告因竊盜案件，經檢察官提起公訴（九十年度偵字第一一七七二號），本院判
決如左：
    主    文
丙○○無罪。
    理    由
一、公訴意旨係以：被告丙○○意圖為自己不法之所有，於民國九十年四月十三日上
    午九時許，在高雄市鼓山區○○○路一三一巷十二弄十五號前，竊取被害人乙○○所有車牌號碼ＸＩＫ－七二０號重型機車一輛，得手後供己騎用。嗣於同年六
    月十七日凌晨一時十五許，在高雄市○○區○○路與明華路口為警查獲。因而認
    被告係犯刑法第三百二十條第一項之竊盜罪嫌云云。
二、按犯罪事實應依證據認定之，無證據不得認定其犯罪事實；復不能證明被告犯罪
    者，應諭知無罪之判決，刑事訴訟法第一百五十四條、第三百零一條第一項分別
    定有明文。次按認定不利於被告之事實，須依積極證據，苟積極證據不足為不利
    於被告事實之認定，即應為有利於被告之認定，更不必有何有利之證據。最高法
    院著有三十年上字第八一六號判例足資參照。
三、本件公訴人認被告涉犯刑法第三百二十條第一項之竊盜罪嫌，無非以被害人乙○○之母親陳曾阿蘭於警訊中之指訴為其主要論據。訊據被告則堅詞否認有何竊盜
    犯行，辯稱：「上開機車是我在九十年六月十六日晚上七時三十分許，在高雄市
    前鎮區○○路巷口親自向甲○○借的，我沒有竊取被害人乙○○的機車。」等語
    。
四、經查：本院質之證人陳曾阿蘭即被害人乙○○之母親於本院調查時到庭證稱：「
    九十年四月十一日我兒子乙○○入監執行戒治。機車於九十年四月十二日我兒子
    的朋友甲○○向我借機車，表示要載她兒子上學，晚上打電話給我表示她不回來
    ，要住她母親家。之後我就聯絡不到甲○○，我車子當時是借給甲○○，因為她
    十三日沒有把機車還給我，我才去報遺失。」（見本院九十年十月十五日訊問筆
    錄）等情，足認前開機車應非被告所竊取，而係證人陳曾阿蘭借予甲○○使用，
    是被告辯稱係向甲○○借用該機車等語，應堪採信。此外，本院復查無其他積極
證據足資證明被告有何公訴人所指之竊盜犯行，揆諸首開法條及判例之說明，不
    能證明被告犯罪，依法自應諭知無罪之判決。
五、至證人陳曾阿蘭明知上揭車牌號碼ＸＩＫ－七二０號重型機車一輛係伊借予甲○○使用，仍向警察機關報案機車遺失，則證人陳曾阿蘭所為是否涉嫌刑法第一百
    七十一條第一項之未指定犯人，而向該管公務員誣告犯罪之犯行，此部分應移送
    由臺灣高雄地方法院檢察署檢察官另行偵辦。
據上論斷，應依刑事訴訟法第三百零一條第一項，判決如主文。
本案經檢察官何景東到庭執行職務。
中    華    民    國      九十      年      十      月      三十一      日
                                  臺灣高雄地方法院刑事第七庭
                                      法  官  蔡  正  雄
右正本證明與原本無異。
如不服本判決，應於判決送達後十日內，向本院提出上訴狀。
                                      書記官  許  雅  惠
中    華    民    國      九十      年      十      月      三十一      日


司法院資訊處製作；財團法人民間司法改革基金會備份。
